臺灣臺南地方法院刑事判決　　　　　　　99年度訴字第1582號
公　訴　人　臺灣臺南地方法院檢察署檢察官
被　　　告　趙河山
上列被告因違反毒品危害防制條例案件，經檢察官提起公訴（99
年度毒偵字第2007號），被告於準備程序期日就被訴事實為有罪
陳述，本院合議庭裁定由受命法官獨任進行簡式審判程序，判決
如下：
    主  文
趙河山施用第一級毒品，處有期徒刑柒月。
    事實及理由
一、本件係經被告趙河山於準備程序為有罪之表示，而經本院合
    議庭裁定由受命法官獨任以簡式審判程序加以審理，依刑事
    訴訟法第273條之2、第159條第2項之規定，不適用傳聞法則
    有關限制證據能力之相關規定；並得依同法第310條之2準用
    第454條之規定製作略式判決書（僅記載「證據名稱」），
    合先敘明。
二、本案犯罪事實及證據名稱，除於：(一)被告趙河山前科之記載
    部分（犯罪事實欄第1至5行）應更正為：「趙河山先前因施
    用毒品案件，經送強制戒至後，於民國97年3月18日認無繼
    續強制戒治必要而釋放，並由本署檢察官以97年度戒毒偵字
    第71號為不起訴處分確定。又曾犯轉讓毒品案件，經臺灣臺
    南地方法院於97年6月25日以97年度訴字第599號判決判處有
    期徒刑1年8月，嗣於98年10月16日因縮短刑期假釋出監。惟
    被告竟於假釋期間再度因施用第一、二級毒品案件，經本院
    以99年度訴字第1040號判決判處有期徒刑8月確定（迄今尚
    未執行完畢，故未構成累犯）。(二)犯罪事實欄第7、8行「同
    時施用第一級毒品海洛因、第二級毒品甲基安非他命毒品1
    次」部分之前補充：「以靜脈注射之方式」；(三)證據部分補
    充「被告趙河山於本院之自白及臺灣高等法院被告前案紀錄
    表1份」外，餘均與檢察官起訴書之記載相同，予以引用（
    如附件）。
三、核被告趙河山所為，係犯毒品危害防治條例第10條第1、2項
    之施用第一、二級毒品罪。被告同時注射第一級毒品海洛因
    及第二級毒品甲基安非他命，為一行為觸犯上開2罪，為想
    像競合犯，應從一重論以施用第一級毒品罪。爰審酌被告施
    用毒品犯行，已經觀察、勒戒之治療程序，仍不思悔改，徹
    底袪除施用毒品之惡習，猶再次施用，顯深陷毒癮難以自拔
    ，足見其意志力薄弱，對其家庭及社會已然造成負擔，惟念
    其施用毒品之犯行，在本質上乃屬戕害自身身心健康之行為
    ，被告尚未有嚴重破壞社會秩序或侵害他人權益之情形，且
    其犯後坦承犯行，態度尚佳等一切情狀，量處如主文所示之
    刑，公訴人具體求刑被告有期徒刑9月，尚嫌過重，併此敘
    明。
四、至被告趙河山於本院審理時辯稱其於本案施用毒品後有向臺
    南縣警察局麻豆分局（現為臺南市政府警察局麻豆分局）員
    警陳鈞帝供出其毒品來源為林進財，且「林進財」事後確被
    臺南縣警察局麻豆分局查獲，應有毒品危害防制條例第17
    條第1項減刑之適用云云。然證人陳鈞帝於本院審理時結證
    稱：伊於99年7月25日上午約談被告，那次被告有承認施用
    第一級毒品海洛因，並說他的毒品來源是林進財等語（本院
    卷第39、40頁），而被告本件施用毒品海洛因時間為99年7
    月26日，被告於供出毒品來源後為本件施用毒品犯行，其所
    為與毒品危害防制條例第17條第1項「犯第4條至第8條、第
    10條或第11條之罪，供出毒品來源，因而查獲其他正犯或共
    犯者，減輕或免除其刑」之規定，應係被告為警查獲後，供
    出毒品來源，因而查獲要件不合，要難依上開規定減刑。
五、依刑事訴訟法第299條第1項前段、第273條之1第1項、第310
    條之2、第454條第2項，毒品危害防制條例第10條第1、2項
    ，刑法第11條、第55條，刑法施行法第1條之1，判決如主文
    。
六、如不服本判決，應於判決送達後10日內，向本院提出上訴書
    狀。
本案經檢察官陳尹捷到庭執行職務。
中    華    民    國   100    年    1     月    31    日
                  刑事第九庭  法  官  莊玉熙
以上正本證明與原本無異。
如不服本判決應於收受本判決後10日內向本院提出上訴書狀，並
應敘述具體理由。其未敘述上訴理由者，應於上訴期間屆滿後20
日內向本院補提理由書狀（均須按他造當事人之人數附繕本）「
切勿逕送上級法院」。
                              書記官  余富誠
中    華    民    國   100    年    1     月    31    日
附錄本件論罪科刑法條：
毒品危害防制條例第10條第1項、第2項
施用第一級毒品者，處6月以上5年以下有期徒刑。
施用第二級毒品者，處3年以下有期徒刑。